臺灣臺北地方法院交通事件裁定　　　　　　　　　　九十年度交聲字第一一三號
　　異議人即
　　受處分人　甲○○
右列受處分人因違反道路交通管理處罰條例案件，對於臺北市交通事件裁決所於中華
民國九十年十月十一日所為處分（原處分案號：北市裁三字第二二－一Ａ00000
00號）聲明異議，本院裁定如左：
    主      文
異議駁回。
    理      由
一、按地方主管機關為因應停車之需要，得視道路交通狀況，設置路邊停車場，並得
    向使用者收取停車費；地方主管機關應於路邊停車場開放使用前，將設置地點、
    停車種類、收費時間、收費方式、費率及其他規定事項公告周知；所稱主管機關
    ，在直轄市為直轄市政府，停車場法第十二條第一項、第十三條前段、第五條定
    有明文。主管機關依上開條文授權，對多數不特定人民就上開停車管理之一般事
    項所作抽象之對外發生法律效力之規定，係屬法規命令，行政程序法第一百五十
    條第一項亦有明文規定，是主管機關依上開規定所作成之法規命令，在法律授權
    之範圍，且不違反所由授權之法規即停車場法之立法精神者，自有拘束一般使用
    路邊停車場停車者之效力而應予以遵守。復按汽車駕駛人在道路收費停車處所停
    車，不依規定繳費者，處新臺幣（以下同）六百元以上一千二百元以下罰鍰，道
    路交通管理處罰條例第五十六條第一項第十一款亦定有明文。
二、本件受處分人即異議人所駕駛為其所有車號ＡＶ－八三一八號自用小客車，於民
    國九十年八月二十五日十時七分，在臺北市○○街（７）處之道路收費停車處所
    停車，未依規定繳費，而為臺北市停車管理處（以下稱北市停管處）以受處分人
    有違反前揭道路交通管理處罰條例第五十六條第一項第十一款規定之行為摯單舉
    發，經將舉發單送達受處分人後，受處分人自行於九十年十月四日繳納罰鍰，並
    於繳納罰鍰後之法定二十日期限內聲明異議，經原處分機關請舉發單位即北市停
    管處調查結果，仍認受處分人有前開違規行為，原處分機關乃依道路交通管理處
    罰條例第五十六條第一項第十一款及違反道路交通管理事件統一裁罰標準表規定
    ，於九十年十月十一日裁處受處分人罰鍰六百元。
三、訊據受處分人雖坦承有於上述時間，將其所有前開車號汽車停放在上揭公有收費
    停車處所，並經舉發單位所屬收費管理員於巡場時摯開停車補繳費通知單之事實
    ，惟辯稱：道路交通管理處罰條例第五十六條第一項第十一款「不依規定繳納」
    之繳納期限，上開補繳費單背面繳費規定第二條規定自開單次日起八日內（含例
    假日），與民法第一百二十二條、民事訴訟法第一百六十一條、刑事訴訟法第六
    十五條、訴願法第十七條、行政程序法第四十八條等均有例假日為末日時之順延
    規定有違，違反法律，應屬無效。是受處分人於九十年八月二十五日停車，繳費
    期限至九十年九月二日，該日適逢星期日，其繳費期間之末日即應順延至次日即
    同年九月三日，從而原舉發單位不准受處分人於次日繳交上開停車費並為本件舉
    發及裁罰，顯屬不法云云。
四、然查，地方主管機關為因應停車之需要，既得視道路交通狀況，設置路邊收費停
    車場，向使用者收取停車費，主管機關並應於路邊停車場開放前，將設置地點、
    收費時間及方式等相關事項公告周知，已如前述，是主管機關依此授權所為之公
    告，其性質自屬法規命令，在法律授權之範圍內，且不違反所由授權法律即停車
    場法之立法精神者，自具有法律效力，汽車駕駛人於使用上開路邊停車場停車時
    ，即有依規定繳費之義務。本件受處分人之停車地點為臺北市○○街，屬北市停
    管處管轄範圍之路邊收費停車場，從而該處依停車場法第十三條規定之授權，參
    酌該處自八十七年元月二日起已委由全年無休二十四小時營業之超商代收停車費
    ，繳費據點除該處所屬各路外停車場外，並擴及全省六千二百餘處代收據點，停
    車民眾至上開據點繳費已十分便利，並無星期日或例假日無法繳費之困擾，亦不
    致因政府機關於星期日或例假日放假之問題而影響停車民眾之繳費權益等情並衡
    量法定告發期限之限制及該處舉發作業時程需求，將停車補費之完納期限規定為
    自收費管理員巡場開單次日起八日內，該八日之繳費期限包括例假日在內，自應
    認係在停車場法之授權範圍內且不違反該法之立法精神，其規定之停車收費時間
    及方式自具有法律效力。再，本件受處分人在道路收費停車處所停車未依規定繳
    費之違規事件，核其性質既屬違反法規命令之違規事件，非屬民事事件或刑事案
    件，亦非因中央或地方機關之違法或不當行政處分致損害人民之權利或利益（訴
    願法第一條參照），上開繳費期間之法規命令本身又非涉及人民之處罰或其他不
    利之行政處分（行政程序法第四十八條第五項規定參照），從而受處分人援引民
    法、民事訴訟法、刑事訴訟法、訴願法及行政程序法有關期間之規定，據為本件
    異議，自無理由。又本件主管機關即北市停管處既依停車場法第十三條規定之授
    權，訂定上開收費時間及方式之法規命令，自屬民法第一百十九條所謂特別規定
    ，民法第一百二十二條有關期間之規定即無適用餘地。另道路交通管理處罰條例
    第八十九條固規定，法院受理交通事件，準用刑事訴訟法之規定，惟其規定係就
    法院受理交通事件之審理程序而言，與上開法規命令得否就停車繳費期間之規定
    排除民法有關一般期間之規定無關，附此敘明。
五、綜上所述，受處分人所有之上開車號汽車確有在道路收費停車處所停車不依規定
    繳費之違規行為，從而原處分機關依前揭道路交通管理處罰條例第五十六條第一
    項第十一款及違反道路交通管理事件統一裁罰標準表規定，裁處受處分人罰鍰六
    百元，核無違誤，本件異議為無理由，應予駁回。
據上論斷，應依道路交通案件處理辦法第十九條，裁定如主文。
中      華       民       國     九十一    年      六    月   二十七    日
                                           臺灣臺北地方法院交通法庭
                                               法  官  曾  啟  謀
右正本證明與原本無異。
如不服本裁定，應於裁定送達後五日內向本院提出抗告狀。
                                               書記官  謝  韻  華
中      華       民       國     九十一    年      六    月   二十七    日
